【裁判字號】    98,交抗,81
【裁判日期】    980220
【裁判案由】    聲明異議
【裁判全文】
臺灣高等法院高雄分院刑事裁定          98年度交抗字第81號
抗告  人
受處分人    甲○○
上列抗告人因違反道路交通管理處罰條例聲明異議案件，不服臺
灣高雄地方法院中華民國98年1 月23日裁定（97年度交聲字第28
67號），提起抗告，本院裁定如下：
    主  文
抗告駁回。
    理  由
一、按「汽車駕駛人停車時，有下列情形之一者，處新臺幣600
    元以上1,200 元以下罰鍰：一、在禁止臨時停車處所停車。
    」；設有禁止臨時停車標誌、標線處所不得臨時停車；紅實
    線，設於路側，用以禁止臨時停車，道路交通管理處罰條例
    第56條第1 項第1 款、道路交通安全規則第111 條第1 項第
    3 款、道路交通標誌標線號誌設置規則第149 條第5 款分別
    定有明文。又違反道路交通管理處罰條例第56條第1 項第1
    款之事件，於應到案期限內繳納或到案聽候裁決，小型車處
    900 元罰鍰，亦有違反道路交通管理事件統一裁罰基準及處
    理細則第2 條及違反道路交通管理事件統一裁罰基準表可參
    。
二、本件原裁定以：(一)抗告人即異議人之車號E5-4553 號自小客
    車於97年10月4 日上午10時10分，確有停放在路邊劃設有紅
    色禁止臨時停車標線之高雄市○○○路263 號前，而遭裁罰
    等情，有現場違規照片1 張、高雄市政府警察局舉發違反道
    路交通管理事件通知書1 份在卷可憑。依上開現場違規照片
    ，違規地點即高雄市○○路確實劃設有紅色禁止臨時停車標
    線，有上開現場違規照片1 張足佐。是異議人於裁決書上所
    載時、地有「在禁止臨時停車處所停車」之違規事實，自堪
    以認定。(二)異議人雖辯稱：該處先前為黃線，可臨時停車，
    且原計畫有停車格，嗣後亦畫有停車格云云，並提出舉發地
    點嗣後經畫上停車格之照片二幀為憑，惟高雄市○○○路26
    3 號前，於本件舉發當時，路邊確實僅畫設有紅色禁止臨時
    停車標線，而屬禁止臨時停車之處所，有上開現場違規照片
    1 幀可證，異議人所指該路段以往之標線設置或於本件舉發
    之後已設置停車格等情，均核與異議人於本件舉發時在劃設
    有紅色禁止臨時停車標線之路邊臨時停車之違規事實無關，
    是其異議人所辯無可採，因認原處分機關依道路交通管理處
    罰條例第56條第1 項第1 款、違反道路交通管理事件統一裁
    罰基準及處理細則第43、44、67條等規定，裁處異議人罰鍰
    900 元，即無違誤，而駁回異議人之異議。經核原裁定並無
    不當。
三、抗告意旨略以：原審裁定未審視政府公路維護單位監督公路
    維修效率太差，短時間內馬路翻修4 次，造成生意的傷害，
    人民行車痛苦還不夠嗎？又即時將黃線及免費停車段改為紅
    線及劃車格，應一次完成，否則在劃好紅線後，未劃停車格
    前，市民如何進出貨工作呢？人民之生存權、工作及財產權
    應予保障，憲法定有明文。舉發地點大樓前之馬路原就可以
    停車進出貨，除此外，方圓百公尺就無法停車，管區派出所
    警員平日也未見明確的服務措施；倒是那幾天，騎著機車不
    停的巡羅，拼命開紅單，連開車的人還在旁都要開單子，在
    不景氣的日子，難道要逼市民無法工作嗎？在大樓內上班的
    公司行號都不能進出貨了嗎？這樣由於政府公路維護單位監
    督公路維修效率不佳，應將紅線及劃停車格一次完成的工作
    ，拖延成先將紅線劃完，等造成市民無法停車、工作不便之
    困境後，才劃停車格，豈非政府單位的延誤要市民為此損失
    來埋單，抗告人的工作幾乎每天要出入高雄市○○○路263
    號樓送貨及文件維生，因大樓前無法停車收取文件，已蒙受
    損失，卻又遭管區「人民保母」連開紅單，實難令人信服等
    語，指摘原裁定不當。惟抗告人上開指摘縱令屬實，亦屬得
    否循行政程序向有關機關提出請願，請求除去該紅色標線，
    在未除去之前，仍不得臨時停車，是抗告人執此指摘原裁定
    不當，為無理由，應予駁回。
四、據上論結，應依道路交通案件處理辦法第26條，刑事訴訟法
    第412條，裁定如主文。
中    華    民    國    98    年    2     月    20    日
                  刑事第四庭    審判長法  官  蕭權閔
                                      法  官  陳吉雄
                                      法  官  李嘉興
以上正本證明與原本無異。
不得再抗告。
中    華    民    國    98    年    2     月    20    日
                                      書記官  郭榮芳


司法院資訊處製作；財團法人民間司法改革基金會備份。
